臺灣臺中地方法院刑事附帶民事訴訟判決
110年度中簡附民字第150號
原      告  郭俊澄
被      告  江定邦

上列被告因傷害案件，經原告提起附帶民事訴訟，請求損害賠償
事件，本院判決如下︰
    主    文
原告之訴及假執行之聲請均駁回。
    事    實
一、原告方面：聲明及陳述均詳如刑事附帶民事起訴狀所載（如
    附件）。
二、被告方面：本件未經言詞辯論，被告未為任何聲明或陳述，
    亦未提出任何書狀。
    理    由
一、按提起附帶民事訴訟，應於刑事訴訟起訴後第二審辯論終結
    前為之，刑事訴訟法第488條前段固定有明文，然因犯罪而
    受損害之人，於刑事訴訟程序得附帶提起民事訴訟，對於被
    告及依民法負賠償責任之人，請求回復其損害；法院認為原
    告之訴不合法或無理由者，應以判決駁回之，刑事訴訟法第
    487條第1項、第502條第1項亦分別定有明文。可知於刑事案
    件繫屬中，始得對於刑事案件之被告及依民法負賠償責任之
    人，附帶提起民事訴訟，倘無刑事訴訟繫屬，即不得提起附
    帶民事訴訟（最高法院97年度台附字第52號判決意旨參照）
　　。
二、查被告江定邦被訴傷害案件，經臺灣臺中地方檢察署檢察官
    於民國110年10月5日以110年度偵字第28981號偵查終結後聲
    請以簡易判決處刑，且於110年10月21日繫屬本院（繫屬案
    號為110年度中簡字第2277號），而原告郭俊澄係於刑事案
    件繫屬前之110年10月19日向本院遞狀提起刑事附帶民事訴
    訟起訴狀，有上開刑事附帶民事訴訟起訴狀上所蓋之本院11
    0年10月19日收文章在卷可憑，其程序顯與首揭說明不符。
    又按起訴是否合法，以起訴時為準，此為法律上必備之程序
    ，不得補正，即不得因嗣後刑事部分已起訴而補正附帶民事
    訴訟合法起訴之欠缺。從而，本件原告所提本件刑事附帶民
    事訴訟之訴即不合法，應予以駁回，其假執行之聲請失所附
    麗，應一併駁回。
三、另原告於刑事繫屬前提起刑事附帶民事訴訟，法院依法即應
    駁回原告之訴，惟此僅屬程序判決，原告仍得依其主張之法
    律關係，再行提起刑事附帶民事訴訟請求損害賠償，不因本
    案判決結果而受影響，附此敘明。
據上論結，依民事訴訟法第502條第1項判決如主文。 
中　　華　　民　　國　　110 　年　　10　　月　　29　　日
                      臺中簡易庭  法  官  黃司熒
以上正本證明與原本無異。
如不服本判決應於收受送達後20日內向本院提出上訴書狀，並應
敘述具體理由；其未敘述上訴理由者，應於上訴期間屆滿後20日
內向本院補提理由書（均須按他造當事人之人數附繕本）「切勿
逕送上級法院」。
本判決非對於刑事訴訟之判決有上訴時不得上訴。
                                  書記官  林雅慧
中　　華　　民　　國　　110 　年　　10　　月　　29　　日